臺灣臺中地方法院刑事判決　　　　　　 100年度易字第3282號
公　訴　人　臺灣臺中地方法院檢察署檢察官
被　　　告　黃政豪
上列被告因詐欺案件，經檢察官提起公訴（100年度偵字第11110
號），本院判決如下：
    主    文
黃政豪犯詐欺取財罪，累犯，處拘役伍拾日，如易科罰金，以新
臺幣壹仟元折算壹日。
    犯罪事實及理由
一、黃政豪前因施用毒品案件，經判處有期徒刑4 月確定，甫於
    民國100年4月20日易科罰金執行完畢，仍不知悔改，意圖為
    自己不法之所有，於100年4月28日凌晨2時26分許，駕駛5D-
    2606號自小客車，至臺中市○區○村路○段184號「第一健保
    藥局」，向店員張睿承佯稱欲購買「威爾鋼」藥品4 顆，其
    中2顆切半，另2顆磨成粉，迨張睿承將其中2 顆「威爾鋼」
    藥品切半完成時，黃政豪即以要到車上拿錢及處方箋為由，
    要求先將切半完成的那2 顆「威爾鋼」藥品交付，張睿承不
    疑有他，因此陷於錯誤而交付該2 顆已切半之「威爾鋼」藥
    品（價值計約新臺幣700 元）。惟黃正豪得手後，旋駕車逃
    逸。經張睿承報警後，為警調閱現場及附近路口監視器錄影
    畫面，而循線查獲上情。
二、按現行刑事訴訟法為保障被告之反對詰問權，排除具有虛偽
    危險性之傳聞證據，以求實體真實之發見，於該法第159 條
    第1 項明定被告以外之人於審判外之言詞或書面陳述，除法
    律有規定者外，不得作為證據。而刑事訴訟法第159條之1至
    159條之4有傳聞法則之例外規定，且被告以外之人於審判外
    之陳述，雖不符前4 條之規定，而經當事人於審判程序同意
    作為證據，法院審酌該言詞陳述或書面陳述作成時之情況，
    認為適當者，亦得為證據；當事人、代理人或辯護人於法院
    調查證據時，知有第159條第1項不得為證據之情形，而未於
    言詞辯論終結前聲明異議者，視為有前項之同意，刑事訴訟
    法第159條之5定有明文。本件檢察官、被告並未就以下引用
    被告以外之人於審判外之陳述有所爭執，且迄於言詞辯論終
    結前，均未主張有刑事訴訟法第159條第1項不得為證據之情
    形，是應認已同意作為證據，且經本院審酌後，認無不適當
    之情形，應認均有證據能力，合先敘明。
三、訊據被告黃政豪固坦承於上開時間前往第一健保藥局，惟矢
    口否認有何犯行，辯稱：伊於100年4月27日23時許服用精神
    科的安眠藥或鎮定劑後，只記得有去藥局，其他事情都不記
    得了，但伊不可能有詐取威爾鋼之犯行云云。經查，5D- 26
    06號自小客車係登記在被告名下，而該車於100年4月28日凌
    晨2時24分許，行經台中市○○路○段99巷16弄，並於同日凌
    晨2時26分許前往臺中市○區○村路○ 段184號「第一健保藥
    局」等情，有車輛詳細資料報表、監視錄影翻拍照片在卷可
    稽，並據被告供承不諱，堪信為真實。次查，證人張睿承到
    庭結證稱：被告於100年4月28日凌晨2 時26分許進入第一健
    保藥局，向伊表示要4顆威爾鋼，2顆切半，2 顆磨粉，說有
    處方箋，但放在車上，等一下會出去拿，要伊先切，在伊切
    半的同時，被告問伊是否有假的，伊就把威爾鋼的包裝盒拿
    給他看，並把切半完成的2 顆威爾鋼裝在透明夾鏈袋內一併
    交給被告，被告即表示錢及處方箋放在車上而往外走，且將
    手上的威爾鋼拿走，伊見被告進入車內即開啟電源直接將車
    開走，被告進入藥局購買威爾鋼時，感覺精神狀況正常，未
    有任何意識不清楚的異狀，被告身上亦無酒味，被告開車離
    開時，未有行車不穩或蛇行的情形，迄今被告仍未付款，亦
    未拿處方箋至藥局給伊看等語。又被告於偵訊時供稱於100
    年4 月28日凌晨1時多或前1日晚上11、12時許，服用先前在
    宏恩醫院龍安分院就診時，醫師所開立的藥物各1 顆，然於
    本院準備程序時則供稱在100年4月27日服用之前看精神科之
    安眠藥或鎮定劑半顆，就其服用之藥量先後供述不一，其真
    實性已啟人疑竇。佐以被告係於97年1月4日、97年1 月15日
    、97年1月31日、97年2月18日、97年3月14日、97年5月19日
    至宏恩醫院龍安分院就診，臆斷為(1)創傷性壓力症候群(2)失
    眠，所使用之藥物包括Remeron睡前2 粒、Zopidem（10mg）
    睡前1粒、Xanax（0.5mg）每日3次，每次1 粒等情，有該院
    100年6月16日龍安精字第100213號函及檢送之病歷資料在卷
    可參。按就診領用之藥物有其服用之時效性，被告於案發當
    天凌晨或案發前1日夜間仍服用領用近3年之藥物，復未依醫
    師指示之劑量服用，顯然悖於常情，況且，被告自承就其確
    有服用藥物一節，並無證據可資證明。綜上所述，被告所為
    之辯解，顯不足採，本件事證明確，被告犯行堪以認定。
四、核被告所為，係犯刑法第339條第1項之詐欺取財罪。被告前
    有犯罪事實及理由一所載之執行情形，有臺灣高等法院被告
    前案紀錄表在卷可稽，其於有期徒刑執行完畢後5 年內，故
    意再犯有期徒刑以上刑之本罪，為累犯，應依法加重其刑。
    爰審酌被告前有上開不法素行，為本件犯罪之目的、手段、
    高職肄業之智識程度（見警詢筆錄）、被害人所受之損害及
    犯後遲未賠償被害人等一切情狀，量處如主文所示之刑，並
    諭知易科罰金之折算標準。檢察官雖請求判處被告有期徒刑
    4 月，惟本院審酌上情後，認量處如主文所示之刑，已足生
    懲戒之效，併此敘明。
五、依刑事訴訟法第299條第1項前段，刑法第339條第1項、第47
    條第1項、第41條第1項前段，刑法施行法第1條之1，判決如
    主文。
本案經檢察官曹錫泓到庭執行職務
中    華    民    國   100    年    12    月    14    日
                  刑事第八庭  審判長法  官  許文碩
                                    法  官  黃佳琪
                                    法  官  林慧英
以上正本證明與原本無異。
如不服本判決應於收受判決後10日內向本院提出上訴書狀，並應
敘述具體理由；其未敘述上訴理由者，應於上訴期間屆滿後20日
內向本院補提理由書（均須按他造當事人之人數附繕本）「切勿
逕送上級法院」。
                                    書記官  陳玲誼
中    華    民    國   100    年    12    月    14    日
附錄論罪科刑法條
刑法第339條第1項
意圖為自己或第三人不法之所有，以詐術使人將本人或第三人之
物交付者，處5年以下有期徒刑、拘役或科或併科1千元以下罰金
。